臺灣士林地方法院刑事判決　　　　　　　　　　　　　九十一年度易字第八一九號
　　公　訴　人　臺灣士林地方法院檢察署檢察官
　　被　　　告　辛○○
右列被告因竊盜等案件，經檢察官提起公訴（九十一年度偵字第四六七六、八六三八
號），本院判決如左：
    主  文
辛○○竊盜，累犯，處有期徒刑參月，如易科罰金以參佰元折算壹日；又共同行使變
造駕駛執照，足生損害於公眾及他人，累犯，處有期徒刑肆月，如易科罰金以參佰元
折算壹日，變造之甲○○駕駛執照上之辛○○照片壹幀沒收。應執行有期徒刑陸月，
如易科罰金以參佰元折算壹日，變造之甲○○駕駛執照上之辛○○照片壹幀沒收。
    事  實
一、辛○○曾於民國八十六年間因妨害兵役治罪條例案件，經本院判處有期徒刑六月
    ，且經臺灣高等法院駁回上訴確定，並於八十九年三月七日執行完畢，猶不知悔
    改，復基於意圖為自己不法之所有，先於八十九年七、八月間某日，在台北市○○路○段三０一巷附近，竊得己○○所有，借予乙○○使用，車號為ＱＣＴ─一
    二三號之機車一輛，供己平日騎乘使用，乙○○嗣於九十年十一月間，在台北縣
    淡水鎮○○路一五六巷十六號之一前找回該機車，並於九十一年四月間陸續收到
    監理單位所寄發之交通違規罰單，始報警偵辦。又於九十一年八月九日晚間八時
    許，在台北縣淡水鎮竹圍附近，拾得甲○○所失竊並經丟棄之駕駛執照一張，遂
    將之侵占入己，並在臺北市○○路旁交付自己之照片與該駕照予丙○○，並與丙○○共同基於犯意聯絡，由丙○○將辛○○之照片換貼在甲○○之駕照上，將變
    造後之駕照交付予辛○○使用，足生損害於甲○○及監理機關對於駕駛執照管理
    之正確性。嗣於九十一年八月十一日凌晨二時三十分許，辛○○駕駛懸掛丁○○
    所交付其兄戊○○之ＲＭ─０九八一號車牌之小客車，行經台北市北投區○○○
    路與自立路口經警盤查時，即持該變造之駕照供警查驗，為警當場發現，始查獲
    上情，並扣得前開變造駕照一張。
二、案經台北市政府警察局北投分局移送台灣士林地方法院檢察署檢察官偵查起訴。
    理  由
一、訊據被告辛○○對於其拾得被害人甲○○所失竊之駕照一張，並侵占入己，交付
    丙○○變造後供己使用，為警當場查獲之犯行供認不諱，雖矢口否認有出示變造
    駕照供警察查驗，及竊盜機車之犯行，辯稱：伊未出示變造之駕照供警查驗，機
    車是乙○○賣給伊新台幣三千元云云。然查：(一)被告對於其拾得被害人甲○○所
    失竊之駕照並侵占入己之犯行供認不諱，並經被害人甲○○於警詢時及偵查中指
    述失竊駕照之情節甚詳，且有失竊報告及變造之駕照影本一張在卷可資佐證，事
    證明確，被告侵占離本人持有之物之犯行堪以認定。(二)被告與丙○○如何變造駕
    照，業據被告於警詢時及偵審中供述明確，核與證人丙○○即變造駕照者於本院
    調查時證述情節相符（見九十二年七月三十一日訊問筆錄第五至七頁），又被告
    有出示變造駕照供警查驗，亦經證人癸○○即現場執行攔檢警察於審理時證述屬
    實（見九十三年四月七日審判筆錄第四至第六頁），再稽之被告於警詢時供稱：
    「（你為何要使用變造的駕照？你是否知道阿得（指丙○○）要幫你變造駕照？
    ）因警方查獲時我身上都沒有證件，我就使用該駕照。我知道阿得要變造駕照」
    ，於偵查中供稱：「（為何出示這張變造駕照？）因我自己駕照吊扣了」（見九
    十一年度偵字第八六三八號偵查卷第七頁、第三九頁背面）等語，足徵被告確有
    出示變造駕照供執行攔檢警察查驗無疑，是被告於審理時翻異前供，顯係卸責飾
    詞，不足採信。事證明確，被告行使變造駕照之犯行堪以認定。(三)被告如何於右
    揭時地竊取車號ＱＣＴ─一二三號輕機車及騎乘贓車多次交通違規等情，業據被
    害人己○○於警詢及本院調查時指述甚詳，並於偵查中證述「（ＱＣＴ─一二三
    號車？）為我的，我買車後借給我乾弟乙○○使用，在吳使用期間因違規，有被
    開單及扣大牌，後吳到台中住一段時間，吳把車鎖在關渡家之樓下，後車不見了
    ，亦不知道，直至我接到車子之紅單，才報案，我不認識辛○○，車八十九年買
    的」等語明確（見九十一年度偵字第四六七六號偵查卷第五四頁），核與證人乙○○於警詢時陳稱：「（因何事至本所製作筆錄？）因我乾姊己○○所有之輕機
    車ＱＣＴ─一二三號借給我，卻遭人竊取」「（輕機車ＱＣＴ─一二三何時借你
    使用？在何處遭竊？）她約在八十八年九月借給我使用，因我在八十九年初時下
    台中，九十年初時回台北，但亦未回原住處，所以不知道何時遭竊，當時我是住
    在台北市○○路○段三Ｏ一巷正確門牌忘了，所以應該在該處被偷」「（經調閱
    監理站紀錄，八十九、九十年間輕機車ＱＣＴ─一二三係男子辛○○所騎乘並違
    規，該男子你是否認識？是否係你將該車借他使用？）以前見過幾次面，但是不
    熟，我並未將該車借他使用」「（輕機車ＱＣＴ─一二三現在是否仍為失竊中？
    ）我們在九十年十一月左右已在淡水鎮○○路一五六巷十六之一號前自行找到該
    車」等情相符。證人乙○○於本院審理時，因所在不明而傳喚不到，有送達回證
    及拘票報告書在卷可稽，其於警詢時之陳述，與被害人己○○指述情節吻合，應
    屬可信，且為證明被告犯罪事實之存否所必要，依刑事訴訟法第一百五十九條之
    三第三款之規定得為證據。又被告騎乘未懸掛車牌之ＱＣＴ─一二三號機車多次
    交通違規等情，亦經證人壬○○、庚○○即值勤警察於偵查中證述屬實，復有臺
    北縣政府警察局淡水分局九十一年四月一日北縣淡警刑字第0910005196號函、台
    北縣政府警察局舉發違反道路交通管理事件通知單影本七張、台北市政府警察局
    舉發違反道路交通管理事件通知單影本一張附卷可資佐證。另被告並未能提出與
    乙○○間買賣機車之相關證據供核，是其空言辯稱機車是乙○○賣給伊新台幣三
    千元云云，應屬卸責之詞，不足採信。事證明確，被告竊盜機車犯行堪以認定。
二、核被告拾獲甲○○之駕照據為己有之行為，係犯刑法第三百三十七條之侵占離本
    人所持有之物罪，被告與丙○○變造駕照後出示供警查驗之行為，係犯刑法第二
    百十六條、二百十二條之行使變造駕駛執照罪，變造之低度行為，應為行使之高
    度行為所吸收，不另論罪。被告竊取己○○所有機車使用，係犯刑法第三百二十
    條第一項之竊盜罪。被告與丙○○間就行使變造駕駛執照有犯意之聯絡及行為之
    分擔，皆為共同正犯。被告所犯侵占離本人所持有之物罪及行使變造駕駛執照罪
    ，有方法結果之牽連關係，依刑法第五十五條之規定從一重之行使變造駕駛執照
    罪處斷。被告所犯行使變造駕駛執照罪及竊盜罪，犯意各別，行為互殊，罪名不
    同，應予分論併罰。被告曾有如犯罪事實欄所述之犯罪科刑執行情形，有台灣高
    等法院被告全國前案紀錄表在卷可參。其受有期徒刑之執行完畢後，五年內再犯
    本件有期徒刑以上之罪，為累犯，應依刑法第四十七條規定加重其刑。爰審酌被
    告犯罪之動機、手段及所得之不法利益，與犯罪後未能供認全部犯行等一切情事
    ，各量處如主文所示之刑，及定其應執行之刑，並諭知易科罰金之折算標準。至
    扣案之變造駕照一張，其上辛○○照片係被告所有供犯罪所用之物，業據被告供
    明在卷，依刑法第三十八條第一項第二款規定宣告沒收。
三、公訴意旨另以：被告辛○○於九十一年六月間，以不明工具，拆下戊○○所有，
    置於台北縣淡水鎮○○○街七一巷六號家門前，車牌號碼ＲＭ─０九八一號汽車
    車牌二面，並將之裝置於其自用之三菱廠牌之汽車上使用，迄於同年七月間戊○○收到交通違規罰單，始發現其車牌遭竊，因認被告涉犯刑法第三百二十條第一
    項之竊盜罪嫌。公訴人認被告涉犯竊盜罪嫌，係以告訴人戊○○之指訴，並有
    交通違規單十張附卷及車牌二面扣案為其主要論據，固非無見。然訊據被告堅決
    否認有何竊取車牌之犯行，辯稱：二面汽車車牌是車主弟弟以梅花起子拆下來借
    給伊使用，非伊竊取等語。經查：(一)按告訴人之告訴，係以使被告受刑事訴追為
    目的，是其陳述是否與事實相符，仍應調查其他證據以資審認。又告訴人之指訴
    如無瑕疵，且就其他方面調查又與事實相符，固足採為科刑之基礎，倘其指訴尚
    有瑕疵，則在未究明前，遽採為論罪科刑之根據，即難認為適法，有最高法院五
    十二年臺上字第一三ＯＯ號、六十一年臺上字第三Ｏ九九號判例可資遵循。(二)告
    訴人戊○○於九十一年十月十六日偵查中指訴其所有車牌號碼ＲＭ─０九八一號
    汽車損壞無法駛動，放在住處門口，汽車前後二面車牌失竊時，其在彰化工作，
    並不知車牌失竊，俟接到交通違規單始知車牌失竊等情，足見告訴人並未目睹被
    告偷車牌之行為。又丁○○為戊○○之弟，被告與丁○○好像認識，業據戊○○
    於九十一年十二月十九日本院調查時指述明確，衡情被告與丁○○認識，基於朋
    友情誼，丁○○將其兄戊○○損壞而不能駛動汽車之車牌借予被告使用，非無可
    能，而丁○○於警詢時及偵查中均未經傳喚，於本院審理時則經傳拘無著，致無
    法調查被告取得車牌實情，上開車牌是否確實係被告所竊，顯非無疑。綜上所述
    ，公訴人所舉證據尚不足以證明被告有竊盜車牌之犯行，此外復查無其他積極證
    據證明被告確有公訴人所指犯行，此部分本應為諭知無罪，惟公訴意旨認為此部
    分與前揭竊盜有罪部分，有裁判上一罪之連續犯關係，爰不另為無罪之諭知，併
    此敘明。
據上論斷，應依刑事訴訟法第二百九十九條第一項前段，刑法第二十八條、第三百三
十七條、第二百十六條、第二百十二條、第三百二十條第一項、第五十五條、第四十
七條、第四十一條第一項前段、第三十八條第一項第二款、第五十一條第五款，罰金
罰鍰提高標準條例第一條前段、第二條，判決如主文。
本案經檢察官楊秀枝到庭執行職務。
中　　　華　　　民　　　國　　　九十三　　　年　　  四　　月　二十八　　日
　　　　　　　　　　　　　　　　臺灣士林地方法院刑事第四庭
                                    審判長法　官　林　秀　鳳
                                          法  官  許  碧  惠
                                          法  官  周  明  鴻
右正本證明與原本無異。
如不服本判決，應於判決送達後十日內，向本院提出上訴狀。
　　　　　　　　　　　　　　　　　　　　　書記官  丁  梅  芬
中　　　華　　　民　　　國　　　九十三　　　年　　五　　 月     三    　日
附錄本判決論罪科刑依據之法條：
刑法第三百三十七條
意圖為自己或第三人不法之所有，而侵占遺失物、漂流物或其他離本人所持有之物者
，處五百元以下罰金。
刑法第二百十六條
行使第二百十條至第二百十五條之文書者，依偽造、變造文書或登載不實事項或使登
載不實事項之規定處斷。
刑法第二百十二條
偽造、變造護照、旅券、免許證、特許證及關於品行、能力服務或其他相類之證書、
介紹書，足以生損害於公眾或他人者，處一年以下有期徒刑、拘役或三百元以下罰金
。
刑法第三百二十條第一項
意圖為自己或第三人不法之所有，而竊取他人之動產者，為竊盜罪，處五年以下有期
徒刑、拘役或五百元以下罰金。
